【裁判字號】    97,易,2665
【裁判日期】    971007
【裁判案由】    竊盜
【裁判全文】
臺灣板橋地方法院刑事判決              97年度易字第2665號
公  訴  人  臺灣板橋地方法院檢察署檢察官
被      告  甲○○
            丙○○
上列被告等因竊盜案件，經檢察官提起公訴（97年度偵字第1691
3 號），因被告二人於本院準備程序就被訴事實均為有罪之陳述
，經本院裁定以簡式審判程序審理判決如下：
    主  文
甲○○所犯如附表各編號所示之罪，各處如附表各編號「處刑」
欄所示之刑。應執行有期徒刑壹年陸月，機車鑰匙壹支沒收。
丙○○犯刑法第三百二十一條第一項第二、三、四款之竊盜罪，
處有期徒刑玖月。
    事  實
一、甲○○意圖為自己不法之所有，自己或與丙○○、宋念錞（
    另案起訴）共同基於加重竊盜之犯意聯絡，於如附表各編號
    所示之時地，自己或共同分別為竊盜犯行得手，並將所竊得
    財物變賣花用（各犯行之行為人、被害人、犯罪時地、方法
    及所竊財物均詳如附表各編號所示）。嗣乙○○被竊後報警
    處理，經警調閱附近路口監視器影帶後確認甲○○三人涉有
    重嫌，而於民國九十六年八月三日晚上七時許，經甲○○同
    意在臺北縣泰山鄉○○街十一巷七號一樓進行搜索，並扣得
    丁○○遭竊之金融卡一張、邵金萬遭竊機車一輛、乙○○遭
    竊之電腦主機一台及事務機一台暨陳慧蘋遭竊之手機一支，
    經追查後始悉上情。
二、案經乙○○訴由臺北縣警察局新莊分局報請臺灣板橋地方法
    院檢察署檢察官偵查後起訴。
    理  由
一、本件係經被告甲○○、丙○○於準備程序當庭就被訴事實為
    有罪之陳述，經本院裁定改依簡式審判程序審理，則依刑事
    訴訟法第二百七十三條之二、同法第一百五十九條第二項之
    規定，不適用傳聞法則有關限制證據能力之相關規定，合先
    敘明。
二、上揭事實，業經被告甲○○、丙○○二人於本院審理時坦承
    不諱，核與被害人林爾仁、丁○○、邵金萬及乙○○於警詢
    時之指訴大致相符，並有搜索扣押筆錄、扣押目錄表、贓物
    認領保管單及贓物照片九幀附卷可稽，上開補強證據，已足
    資擔保被告二人任意性自白之真實性，核與事實相合，堪以
    認定。本件事證明確，被告二人犯行均堪認定，應依法論科
    。
三、按刑法第三百二十一條第一項第三款之攜帶兇器竊盜罪，係
    以行為人攜帶兇器竊盜為加重條件，此所謂兇器，其種類並
    無限制，凡客觀上足對人之生命、身體、安全構成威脅，具
    有危險性之兇器均屬之，且只須行竊時攜帶此種具有危險性
    之兇器為已足，並不以攜帶之初有行兇之意圖為必要，最高
    法院七十九年臺上字第五二五三號判例意旨可資參照。查被
    告甲○○如附表編號一、二所示犯行，及被告甲○○、丙○○如附表編號四所示犯行，均以他人所有之一字起子一支為
    工具行竊，該起子有尖銳前端，在客觀上足認對人之生命、
    身體、安全構成威脅，自屬具危險性之兇器。核被告甲○○
    所為，其中附表編號一、二所示犯行均係犯刑法第三百二十
    一條第一項第三款之攜帶兇器竊盜罪，編號三所示犯行係犯
    刑法第三百二十條第一項之普通竊盜罪，編號四所示犯行則
    犯刑法第三百二十一條第一項第二、三、四款之加重竊盜罪
    ；被告丙○○所為，係犯刑法第三百二十一條第一項第二、
    三、四款之加重竊盜罪（按刑法第三百二十一條第一項所列
    各款為竊盜之加重條件，如犯竊盜罪兼具數款加重情形時，
    因竊盜行為只有一個，仍祇成立一罪）。被告甲○○、丙○○及同案被告宋念錞三人間就附表編號四所示犯行，有犯意
    聯絡與行為分擔，均為共同正犯。被告甲○○所犯各罪，犯
    意各別，行為互殊，應予分論併罰。爰審酌被告二人正值青
    壯，竟不思正途，以非法手段竊取財物，侵害他人財產法益
    ，本應予以重懲，然念渠等經濟狀況不佳，智識程度不高，
    犯後均坦承犯行已知悔悟，並審酌渠等犯案之動機、手段、
    生活狀況及公訴人所求刑度等一切情狀，各量處如主文所示
    之刑，並就被告甲○○部分定其執行刑。如附表編號三所示
    之機車鑰匙一支，為被告甲○○所有，係供被告甲○○犯編
    號三犯行所用之物，業據其供承在卷，雖未扣案，然無證據
    證明已經滅失，爰依刑法第三十八條第一項第二款規定宣告
    沒收。至附表編號一、二、四所示之一字起子一支，被告甲○○於偵查中已否認為其所有，並無事證可認確為被告所有
    ，爰不併宣告沒收，附此敘明。
據上論斷，應依刑事訴訟法第二百七十三條之一第一項、第二百
九十九條第一項前段，刑法第三百二十條第一項、第三百二十一
條第一項第二款、第三款、第四款、第二十八條、第五十一條第
五款、第三十八條第一項第二款，判決如主文。
本案經檢察官彭聖斐到庭執行職務。
中    華    民    國    97    年    10    月    7     日
                  刑事第十一庭    法  官  陳正昇
以上正本證明與原本無異。
如不服本判決，應於判決送達後10日內敘明上訴理由，向本院提
出上訴狀（應附繕本）。
                                  書記官  林文達
中    華    民    國    97    年    10    月    7     日
附錄本案論罪科刑法條：
刑法第321條
犯竊盜罪而有左列情形之一者，處六月以上、五年以下有期徒刑
：
一、於夜間侵入住宅或有人居住之建築物、船艦或隱匿其內而犯
之者。
二、毀越門扇、牆垣或其他安全設備而犯之者。
三、攜帶兇器而犯之者。
四、結夥三人以上而犯之者。
五、乘火災、水災或其他災害之際而犯之者。
六、在車站或埠頭而犯之者。
前項之未遂犯罰之。
刑法第320條
意圖為自己或第三人不法之所有，而竊取他人之動產者，為竊盜
罪，處 5 年以下有期徒刑、拘役或 5 百元以下罰金。
意圖為自己或第三人不法之利益，而竊佔他人之不動產者，依前
項之規定處斷。
前二項之未遂犯罰之。


司法院資訊處製作；財團法人民間司法改革基金會備份。
